臺灣新竹地方法院民事小額判決  
110年度竹小字第125號
原      告  億豪管理顧問股份有限司

法定代理人  王子德  
訴訟代理人  張文棟  


被      告  陳炎林  


上列當事人間給付電信費事件，本院於民國110年4月13日辯論終
結，判決如下：
    主  文
被告應給付原告新臺幣貳萬壹仟叁佰伍拾貳元，及其中新臺幣肆
仟肆佰貳拾貳元部分自民國一一０年三月二十六日起至清償日止
，按年息百分之五計算之利息。
原告其餘之訴駁回。
訴訟費用新臺幣壹仟元由被告負擔新臺幣叁佰玖拾玖元，餘由原
告負擔。
本判決第一項得假執行。
    爭執事項之理由要領
一、原告請求門號0000000000號手機補貼補償款16,930元部分，
    乃係針對提前解約或違約而預定之損害賠償，核屬違約金性
    質，不得再請求給付遲延利息（最高法院62年台上字第1394
    號判例）。從而，原告請求被告給付門號0000000000號手機
    積欠之電信費新臺幣（下同）4,422元、補貼補償款16,930
    元（合計21,352元），及其中4,422元部分自起訴狀繕本送
    達翌日即110年3月26日起至清償日止按年息5%計算之利息，
    為有理由，應予准許。至請求補貼補償款16,930元部分之遲
    延利息，則為無理由，應予駁回。
二、原告雖另主張被告另申請使用門號0000000000、0000000000
    號手機，尚積欠電信費、補貼補償款合計32,226元，並提出
    申請書、服務契約、代辦授權書影本為證。惟觀諸該申請書
    、服務契約、代辦授權書上被告名義簽名之筆跡乃與代辦授
    權書上代辦人陳天財之筆跡相同，顯然該申請書、服務契約
    、代辦授權書上被告名義之簽名應非被告之簽名。據此，原
    告無法證明該門號0000000000、0000000000號手機申請書、
    服務契約、代辦授權書上被告之簽名為真正，自應逕受不利
    之認定，不能認為被告有申請使用門號0000000000、000000
    0000號手機。據此，原告請求被告給付門號0000000000、00
    00000000號手機積欠之電信費、補貼補償款合計32,226元，
    及自起訴狀繕本送達翌日起至清償日止按年息5%計算之利息
    ，即為無理由，應予駁回。
中    華    民    國   110    年     4    月    27    日
                  新竹簡易庭    法  官  汪銘欽
以上正本係照原本作成。
如對本判決上訴，非以其違背法令為理由不得為之，且須於判決
送達後二十日內以上訴狀記載上訴理由向本院提出上訴狀。如委
任律師提起上訴者，應一併繳納上訴審裁判費。
中    華    民    國   110    年     4    月    27    日
                                書記官  周育瑜
附錄：
一、民事訴訟法第436條之18第1項：
    （小額訴訟程序）判決書得僅記載主文，就當事人有爭執事
    項，於必要時得加記理由要領。
二、民事訴訟法第436條之24第2項：
    對於小額程序之第一審裁判上訴或抗告，非以其違背法令為
    理由，不得為之。
三、民事訴訟法第436條之25：
    上訴狀內應記載上訴理由，表明下列各款事項：
    (一)原判決所違背之法令及其具體內容。
    (二)依訴訟資料可認為原判決有違背法令之具體事實。